ro-RO: Forma pernelor de voiaj: În formă de J; În formă de U; Altele
pt-BR: Formato do travesseiro de viagem: Em forma de J; Em forma de U; Outro
pl: Kształt poduszki podróżnej: J-kształtny; U-kształtny; Pozostałe
fr: Forme de l’oreiller de voyage: en forme de J; En forme de U; Autre
sl-SI: Oblika potovalne blazine: V obliki črke J; V obliki črke U; Drugo
en: Travel pillow shape: J-shaped; U-shaped; Other
el: Σχήμα μαξιλαριού ταξιδιού: Σε σχήμα V; Σε σχήμα U; Άλλο
cs: Tvar cestovního polštářku: Tvar písmene J; Tvar písmene U; Jiné
it: Forma del cuscino da viaggio: A forma di J; A forma di U; Altro
th: รูปร่างของหมอนรองคอ: รูปตัว J; รูปตัว U; อื่นๆ
de: Form des Reisekissens: J-förmig; U-förmig; Sonstiges
sk-SK: Tvar cestovného vankúša: v tvare písmena J; V tvare písmena U; Iné
es: Forma de almohada de viaje: En forma de J; En forma de U; Otros
da: Rejsepudeform: J-formet; U-formet; Andet
nl: Vorm reiskussen: J-vormig; U-vormig; Andere
ko: 여행용 목베개 모양: J자형; U자형; 기타
ja: トラベルピローの形: J型; U型; その他
bg-BG: Форма на възглавница за пътуване: J-образна; U-образна; Други
nb: Form på reisepute: J-formet; U-formet; Annen
hu: Utazópárna alakja: J alakú; U alakú; Egyéb
pt-PT: Formato da almofada de viagem: Em forma de J; Em forma de U; Outro
zh-CN: 旅行枕形状: J 形; U 形; 其他
hr-HR: Oblik jastuka za putovanje: U obliku slova J; U obliku slova U; Ostalo
ru: Форма дорожной подушки: J-образная; U-образная; Другой
lt-LT: kelioninės pagalvėlės forma: J formos; U formos; Kita
tr: Seyahat yastığı şekli: J şekilli; U şekilli; Diğer
zh-TW: 旅行枕形狀: J 型; U 型; 其他
sv: Form på resekudde: J-formad; U-formad; Annat
fi: Matkatyynyn muoto: J-muotoinen; U-muotoinen; Muu
vi: Kiểu dáng gối kê cổ đi du lịch: Hình chữ J; Hình chữ U; Khác